臺灣臺東地方法院刑事判決　　　　　　　　96年度訴字第30號
公　訴　人　臺灣臺東地方法院檢察署檢察官
被　　　告　甲○○
　　　　　　　　　　（現於臺灣臺東看守所羈押中）
上列被告因違反毒品危害防制條例案件，經檢察官提起公訴（九
十五年度毒偵字第四０三號），被告於準備程序為有罪之陳述，
本院合議庭裁定改由受命法官獨任以簡式審判程序審理，判決如
下：
　　主　文
甲○○施用第一級毒品，累犯，處有期徒刑捌月；又施用第二級
毒品，累犯，處有期徒刑陸月。應執行有期徒刑壹年。
    事實及理由
一、本案之犯罪事實、證據，除犯罪事實部分補充修正：「於民
    國九十五年五月一日縮刑期滿執行完畢」、「自九十五年十
    月中旬某日起迄同年月二十八日晚上八、九時止，在臺東縣
    臺東市○○路『胡氏ＰＵＢ』內…」外，餘均引用檢察官起
    訴書之記載（如附件）。
二、本件被告甲○○所犯施用第一級毒品、第二級毒品罪，非為
    死刑、無期徒刑、最輕本刑為三年以上有期徒刑之罪，或高
    等法院管轄第一審案件，且被告於本院準備程序中，先就被
    訴事實為有罪之陳述，於經告知被告簡式審判程序之旨，並
    聽取當事人之意見後，由本院合議庭裁定適用簡式審判程序
    。
三、按海洛因係屬毒品危害防制條例第二條第二項第一款所規定
    之第一級毒品，安非他命則屬同條例第二條第二項第二款之
    第二級毒品。核被告所為，係犯毒品危害防制條例第十條第
    一項施用第一級毒品罪、第二項施用第二級毒品罪。被告施
    用毒品前持有第一級毒品海洛因、第二級毒品安非他命之低
    度行為，應為施用毒品之高度行為所吸收，均不另論罪。被
    告所犯施用第一級毒品罪及施用第二級毒品罪二罪間，犯意
    各別，罪名不同，應分論併罰之。另毒品危害防制條例所規
    定之施用第二級毒品犯行，具有因毒品成癮而反覆施用之性
    質，復參酌最高法院九十五年度臺上字第一０七九號判決揭
    示「刑事法若干犯罪行為態樣，本質上原具有反覆、延續實
    行之特徵，立法時既予特別歸類，定為犯罪構成要件之行為
    要素，則行為人基於概括之犯意，在密切接近之一定時、地
    持續實行之複次行為，倘依社會通念，於客觀上認為符合一
    個反覆、延續性之行為觀念者，於刑法評價上，即應僅成立
    一罪。學理上所稱『集合犯』之職業性、營業性或收集性等
    具有重複特質之犯罪均屬之，例如經營、從事業務、收集、
    販賣、製造、散布等行為概念者是」之意旨，及最高法院七
    十一年臺上字第二八三七號判例、九十二年度臺上字第六七
    四四號判決意旨所揭示「行為人主觀上就同一犯罪構成事實
    ，以單一行為之數個舉動接續進行，以實現一個犯罪構成要
    件，侵害同一法益，客觀上亦認係實施一個犯罪行為」之接
    續犯概念，足認毒品危害防制條例所規定處罰之施用毒品行
    為固具有反覆實施之性質，然各次施用毒品行為應係各自獨
    立，尚難認係同一行為之數次舉動，換言之，施用毒品行為
    與上揭接續犯之概念有別；而集合犯與連續犯之區別則在於
    立法者已將本質上具有反覆、延續實行之特徵予特別歸類而
    定為犯罪構成要件之行為要素，且依社會通念於客觀上認為
    符合一個反覆、延續性之行為觀念者即應僅成立集合犯之一
    罪，反之則係連續犯。準此，毒品危害防制條例既依成癮性
    、濫用性及對社會危害性而將毒品分為四級，且僅規定處罰
    施用第一、二級毒品，足見毒品危害防制條例所處罰施用第
    一、二級毒品，其構成要件之行為要素係具有濫用之反覆、
    延續實行，且依社會通念於客觀上認為符合一個反覆、延續
    性之行為觀念，於刑法評價上，即應僅成立「集合犯」之一
    罪。是被告自九十五年五月間某日起迄同年十月七日下午某
    時止，多次施用第二級毒品安非他命之行為，應為集合犯，
    而為包括之一罪，且因被告最後行為時係九十五年十月七日
    ，乃在九十四年二月二日修正公布，並於九十五年七月一日
    施行之刑法修正施行後，是本案自應全部適用修正後刑法，
    無庸再為新舊法之比較。又被告前於九十四年間因故意犯施
    用毒品及轉讓毒品案件，經本院分別以九十四年度簡字第六
    七號及九十四年度訴緝字第七號判決各處有期徒刑四月及八
    月，合併應執行有期徒刑十月確定，並於九十五年五月一日
    縮刑期滿執行完畢，有臺灣高等法院被告前案紀錄表、前開
    檢察署刑案資料查註紀錄表各一紙在卷可佐，被告受有期徒
    刑之執行完畢後，五年內再故意犯本件有期徒刑以上之罪，
    應依刑法第四十七條第一項規定論以累犯，並加重其刑。爰
    審酌被告非法施用足以導致精神障礙及生命危險之成癮性化
    學合成藥物，自制力甚低，所為對個人身心戕害程度，暨其
    生活狀況、品行、智識程度、犯罪之動機、目的、手段、所
    生危害及犯罪後尚能坦承犯行、態度良好等一切情狀，分別
    量處如主文所示之刑，並定其應執行刑，以資懲儆。至被告
    施用第一級毒品海洛因及第二級毒品安非他命之工具未經扣
    案，且據被告供稱均已丟棄在卷，復無證據證明現尚存在，
    本院不併予宣告沒收，附此敘明。
據上論斷，應依刑事訴訟法第二百七十三條之一第一項、第二百
九十九條第一項前段、第三百十條之二、第四百五十四條第二項
，毒品危害防制條例第十條第一項、第二項，刑法第十一條前段
、第四十七條第一項、第五十一條第五款，判決如主文。
本案經檢察官乙○○到庭執行職務
中　　華　　民　　國　　96　　年　　4 　　月　　24　　日
                  刑事第三庭    法  官  詹慶堂
以上正本證明與原本無異。
如不服本判決，應於判決送達後10日內向本院提出上訴狀（須附
繕本）。
「切勿逕送上級法院」
                                 書記官  陳昭穎
中　　華　　民　　國　　96　　年　　4 　　月　　24　　日
附記：
毒品危害防制條例第10條施用第一級毒品
者，處6月以上5年以下有期徒刑。
施用第二級毒品者，處 3 年以下有期徒刑。
